【裁判字號】    99,家聲,383
【裁判日期】    990617
【裁判案由】    代管遺產之管理報酬費用
【裁判全文】
臺灣桃園地方法院民事裁定             99年度家聲字第383號
聲  請  人  財政部國有財產局台灣北區辦事處桃園分處
法定代理人  甲○○
上列聲請人聲請酌定代管被繼承人乙○○遺產之管理報酬費用事
件，本院裁定如下：
    主    文
聲請人管理被繼承人乙○○之遺產管理報酬核定為新臺幣陸萬零
捌佰元；又代管期間因管理需要墊付費用新臺幣伍拾貳元，二項
合計新臺幣陸萬零捌佰伍拾貳元，由被繼承人乙○○之遺產負擔
。
聲請程序費用壹仟元由被繼承人乙○○之遺產負擔。
    理    由
一、聲請意旨略以：鈞院前以99年度財管字第31號民事裁定選任
    聲請人為被繼承人乙○○之遺產管理人，今為就強制執行拍
    賣被繼承人乙○○遺產事件取得參與分配之執行名義，故具
    狀聲請貴院裁定聲請人代管乙○○遺產之管理報酬及墊付費
    用。而依據民法第1183條規定，遺產管理人得請求報酬，其
    數額由親屬會議按其勞力及其與被繼承人之關係酌定之。惟
    本件無親屬會議可資酌定報酬，茲依財政部修定之「代管無
    人承認繼承遺產作業要點」第14點第3 、4 款規定，以遺產
    現值100 分之1 之標準請求貴院酌定報酬。經查被繼承人乙
    ○○遺有臺北縣中和市○○段○  ○段213 地號土地，業經
    臺灣板橋地方法院民事執行處以97年度執字第105420號清償
    債務強制執行，由郭鴻樟以608 萬元拍定在案，被繼承人林
    水龍遺產總值60 8萬元，管理報酬按遺產價值iOO 分之1計
    算為6 萬0, 800元，代管遺產期間因管理之需要而墊付之費
    用為52元，另本案聲請程序費用I,000 元，合計6 萬1852
    元，均應由被繼承人乙○○之遺產負擔。為此請求鈞院裁定
    聲請人代管遺產之管理報酬等費用等語。
二、按「遺產管理人得請求報酬，其數額由親屬會議按其勞力及
    其與被繼承人之關係酌定之。」、「親屬會議不能召開或召
    開有困難時，依法應經親屬會議處理之事項，由有召集權人
    聲請法院處理之。」民法第1183條、第1132條第2 項前段分
    別定有明文。經查本件被繼承人乙○○死後，其繼承人均已
    拋棄繼承，依民法第1176條第6 項規定，準用無人繼承之規
    定，經本院指定聲請人為被繼承人乙○○之遺產管理人等情
    ，有聲請人所提本院99年度財管字第31號民事裁定影本1 件
    在卷可稽。又被繼承人乙○○遺有臺北縣中和市○○段○
    ○段213 地號土地，業經臺灣板橋地方法院民事執行處以97
    年度執字第105420號清償債務強制執行事件經三次拍賣未拍
    定，並經三個月應買公告，業經應買人郭鴻樟以608 萬元應
    買在案，有台灣板橋地方法院98年12月8 日板院輔97執松字
    第105420號函影本1 件在卷可憑，故聲請人主張被繼承人林
    水龍之遺產有上述之價值，應為可採。再查聲請人既係由本
    院以裁定選任，其遺產管理報酬應由本院核定，而依上開規
    定及財政部訂頒「代管無人承認繼承遺產作業要點」第14條
    第3 項規定，聲請人主張以被繼承人林水龍遺產現值10 0分
    之1 ，即60,800元之管理報酬，經核尚無不合，另聲請人於
    代管遺產期間，因管理遺產而墊付費用52元一節，亦據其提
    出收費明細收據1 件為憑，是聲請人請求此部分之費用同無
    不合，其與前項管理報酬合計為60，852 元，均應予准許。
    另本件聲請費用1,000 元，非屬已支出之遺產管理人墊付費
    用一部分，應列本件程序費用，併予敘明。
三、依非訟事件法第157 條，裁定如主文。
中    華    民    國    99    年    6     月    17    日
                  家事法庭法  官  陳添喜
以上正本係照原本作成。
如對本裁定抗告須於裁定送達後10日內向本院提出抗告狀（應附
繕本），並應繳納抗告費新台幣1,000 元。
中    華    民    國    99    年    6    月    17  日
                          書記官  楊慧伶

司法院資訊處製作；財團法人民間司法改革基金會備份。
